【裁判字號】    95,訴,313
【裁判日期】    950426
【裁判案由】    毒品危害防制條例
【裁判全文】
臺灣高雄地方法院刑事判決               95年度訴字第313號
公  訴  人  臺灣高雄地方法院檢察署檢察官
被      告  甲○○
                    另案於臺灣高雄第二監獄執行中
上列被告因違反毒品危害防制條例案件，經檢察官提起公訴（94
年度毒偵字第9861號），及移送併案審理（95年度毒偵字第1113
號），被告於本院準備程序中就被訴事實為有罪之陳述，受命法
官於聽取當事人之意見後，本院合議庭裁定改由受命法官獨任以
簡式審判程序審理，判決如下：
    主  文
甲○○連續施用第一級毒品，累犯，處有期徒刑玖月，扣案之第
一級毒品海洛因壹包（含袋重零點貳伍公克）、殘留海洛因之注
射針筒壹支，均沒收銷燬之。
    犯罪事實及理由
一、犯罪事實：
    甲○○前因施用第一級毒品、竊盜等案件，分別經本院於民
    國92年10月31日，以92年度訴字第1774號，於93年1 月5 日
    ，以92年度易字第1794號判處有期徒刑9 月、5 月確定，復
    經本院定其應執行之刑為有期徒刑1 年1 月確定，並於94年
    3 月25日縮刑期滿執行完畢。又因施用第一級毒品案件，經
    本院於88年11月10日，以88年度毒聲字第8391號裁定令入戒
    治處所施以強制戒治1 年，先於89年4 月8 日因停止戒治出
    監，復經本院於89年7 月13日，以89年度毒聲字第5465號裁
    定撤銷停止戒治，嗣於90年3 月20日強制戒治執行完畢出監
    ，並經臺灣高雄地方法院檢察署檢察官於90年3 月27日，以
    90年度戒毒偵字第419 號為不起訴處分確定。詎甲○○仍不
    知悛悔改過、戒除毒癮，於強制戒治執行完畢釋放後5 年內
    ，復基於施用第一級毒品海洛因之概括犯意，自94年6 月間
    某日起，至95年1 月6 日上午某時止，連續在其位於高雄市
    楠梓區○○路46巷43號之住處及高雄縣梓官鄉大舍村「大壽
    宮」之公廁內，以海洛因摻水用針筒注射體內之方式，施用
    第一級毒品海洛因，平均約每天施用2 次。嗣分別於94年10
    月20日16時30分許，為警於高雄市○○區○○路與七賢路口
    查獲其涉犯竊盜案件，徵得其同意採取尿液送驗而查獲；於
    95年1 月6 日14時40分許，在高雄縣梓官鄉大舍村「大壽宮
    」，為警查獲，並扣得第一級毒品海洛因1 包、注射針筒1
    支，始知上情。
二、證據名稱：
  (一)被告甲○○於警詢、偵訊及本院審理中之自白。
  (二)扣案物品、高雄縣政府警察局岡山分局扣押筆錄、扣押物品
    目錄表。
  (三)高雄市立凱旋醫院濫用藥物尿液檢驗報告（報告日期：94年
    10月31日，轉碼編號：A00000000號）。
  (四)臺灣檢驗科技股份有限公司濫用藥物尿液檢驗報告（報告日
    期：95年1 月19日，報告編號：KＺ000000000000號）。
  (五)法務部調查局鑑定通知書（調科壹字第220022485號）。
  (六)高雄醫學大學附設中和紀念醫院檢驗報告（報告日期：95年
    3 月14日，報告編號第9503─188 號）。
  (七)臺灣高等法院被告前案紀錄表、臺灣高雄地方法院院內索引
    卡紀錄表報表、臺灣高雄地方法院檢察署刑案資料查註紀錄
    表。
三、核被告甲○○所為，係犯毒品危害防制條例第10條第1 項施
    用第一級毒品海洛因罪。被告施用前後持有第一級毒品海洛
    因之低度行為，應分別為施用之高度行為所吸收，均不另論
    罪。被告先後多次施用第一級毒品海洛因之犯行，時間緊接
    ，方法相同，所犯構成要件相同之罪名，顯係基於概括犯意
    反覆為之，為連續犯，應依刑法第56條之規定以一罪論，並
    加重其刑。至檢察官移送併案審理部分（臺灣高雄地方法院
    檢察署檢察官95年度毒偵字第1113號）及其餘被告於本院審
    理中自白施用第一級毒品之部分，因與起訴部分具有連續犯
    之裁判上一罪關係，基於審判不可分原則，本院自得加以審
    究，併予敘明。又被告前因施用第一級毒品、竊盜等案件，
    分別經本院於92年10月31日，以92年度訴字第1774號，於93
    年1 月5 日，以92年度易字第1794號判處有期徒刑9 月、5
    月確定，復經本院定其應執行之刑為有期徒刑1 年1 月確定
    ，並於94年3 月25日縮刑期滿執行完畢，有上開臺灣高等法
    院被告前案紀錄表、本院院內索引卡紀錄表報表、臺灣高雄
    地方法院檢察署刑案資料查註紀錄表附卷可稽，其於刑之執
    行完畢後，5 年內再犯本件有期徒刑以上之罪，為累犯，應
    依刑法第47條之規定加重其刑，復依刑法第70條之規定，遞
    加之。爰審酌被告前因施用第一級毒品，於90年3 月20日強
    制戒治執行完畢釋放後，未滿5 年即故態復萌，自94年6 月
    間某日起，至95年1 月6 日上午某時止，長期連續施用第一
    級毒品海洛因，無視於毒品對於自身健康之戕害及國家對於
    杜絕毒品犯罪之禁令，惡性非輕，本諸施用毒品者均有相當
    程度之生理成癮性及心理依賴性，其犯罪心態與一般刑事犯
    罪之本質並不相同，且被告係於5 年內再犯毒品危害防制條
    例第10條施用第一級毒品之犯行，依同條例之規定，無需再
    經觀察、勒戒及強制戒治之刑事處遇程序，為兼顧被告斷絕
    生理成癮性及心理依賴性之必要，量刑本不宜過輕，惟參酌
    被告犯後業已坦承犯行，態度良好、頗具悔意等一切情狀，
    量處如主文所示之刑。扣案之海洛因1 包為毒品危害防制條
    例第2 條第2 項第1 款規定之第一級毒品，有上開法務部調
    查局鑑定通知書附卷可稽；及扣案之注射針筒1 支，經送驗
    後呈海洛因陽性反應，亦有前揭高雄醫學大學附設中和紀念
    醫院檢驗報告在卷為憑，因與各該管制毒品在物理上皆難以
    析離，爰均依毒品危害防制條例第18條第1 項前段之規定予
    以宣告沒收銷燬之。
四、依刑事訴訟法第273 條之1 第1 項、第299 條第1 項前段、
    第310 條之2 、第454 條第1 項，毒品危害防制條例第10條
    第1 項、第18條第1 項前段，刑法第11條、第56條、第47條
    、第70條，判決如主文。
中    華    民    國    95    年    4     月    26    日
                  刑事第十一庭  法  官  戰諭威
以上正本證明與原本無異。
如不服本判決，應於判決送達後10日內，向本院提出上訴狀。
中    華    民    國    95    年    4     月    26    日
                                書記官  林佳蓉
附錄本判決論罪之法條：
毒品危害防制條例第10條：
施用第一級毒品者，處六月以上五年以下有期徒刑。
施用第二級毒品者，處三年以下有期徒刑。


司法院資訊處製作；財團法人民間司法改革基金會備份。
